臺灣彰化地方法院刑事判決　　　　　　 100年度訴字第1213號
公　訴　人　臺灣彰化地方法院檢察署檢察官
被　　　告　李焜復
上列被告因違反毒品危害防制條例案件，經檢察官提起公訴（10
0年度毒偵字第1282號、第1599號），被告於準備程序進行中就
被訴事實為有罪之陳述，經本院合議庭裁定改由受命法官獨任以
簡式程序審理，判決如下：
  主  文
李焜復施用第一級毒品，累犯，處有期徒刑拾月；又施用第一級
毒品，累犯，處有期徒拾月。應執行有期徒刑壹年陸月。
  事  實
一、李焜復前因施用毒品案件，經裁定送觀察、勒戒後，認有繼
    續施用毒品之傾向，再經裁定令入戒治處所強制戒治，於民
    國96年10月26日強制戒治執行完畢釋放，並經臺灣彰化地方
    法院檢察署檢察官以96年度戒毒偵字第245、246號為不起訴
    處分確定。又因施用毒品案件，經本院以97年度訴字第3149
    號判決判處有期徒刑9月確定，另因竊盜案件，經判處拘役
    40日確定，上開案件接續執行，於99年5月25日執行完畢，
    詎仍不知悔改，復基於施用第一級毒品海洛因之犯意，於
    100年4月12日上午7時許，在彰化縣埔心鄉彰化署立醫院附
    近產業道路，以將第一級毒品海洛因摻水置入針筒內注射手
    臂血管之方式，施用第一級毒品海洛因1次，嗣同年月16日
    上午，經警採集其尿液送驗結果，呈現嗎啡陽性反應而查獲
    ；另基於施用第一級毒品海洛因之犯意，於100年5月24日上
    午8時許，在彰化縣埔心鄉彰化署立醫院附近產業道路，以
    將第一級毒品海洛因摻水置入針筒內注射手臂血管之方式，
    施用第一級毒品海洛因1次，嗣同年月25日上午7時30分許，
    經警採集其尿液送驗結果，呈現可待因、嗎啡陽性反應而查
    獲。
二、案經彰化縣警察局北斗分局、鹿港分局報告臺灣彰化地方法
    院檢察署檢察官偵查起訴。
    理  由
一、本件被告李焜復所涉犯者為毒品危害防制條例第10條第1項
    法定刑為六月以上五年以下有期徒刑之施用第一級毒品罪，
    非死刑、無期徒刑、最輕本刑為3年以上有期徒刑之罪或高
    等法院管轄第一審案件。本院行準備程序中，被告就被訴事
    實為有罪之陳述，經告知簡式審判程序之旨，並聽取檢察官
    及被告之意見後，本院依刑事訴訟法第273條之1第1項裁定
    由受命法官獨任進行簡式審判程序，合先敘明。
二、前揭犯罪事實欄記載之被告施用第一級毒品之事實，業據被
    告於警詢、偵訊及本院準備程序、審理時坦承不諱，且被告
    分別於100年4月16日、5月25日經警採集尿液，經送詮昕科
    技股份有限公司檢驗結果，確分別呈嗎啡陽性反應、可待因
    及嗎啡陽性反應，此有彰化縣警察局鹿港分局委託檢驗尿液
    代號與真實姓名對照認證單、應受尿液檢驗人尿液檢體採集
    送驗紀錄表各1份及詮昕科技股份有限公司出具之濫用藥物
    尿液檢驗報告2份附卷可稽，足徵被告自白核與事實相符，
    堪以採信。本件事證明確，被告施用第一級毒品犯行堪以認
    定。
三、按犯毒品危害防制條例第10條施用第一級毒品之罪者，檢察
    官應先聲請法院裁定將被告令送勒戒處所觀察、勒戒，經觀
    察、勒戒後，認無繼續施用毒品傾向者，應即釋放，並為不
    起訴之處分或不付審理之裁定；認有繼續施用毒品傾向者，
    應由檢察官聲請法院裁定令入戒治處所施以強制戒治，且經
    觀察、勒戒或強制戒治執行完畢釋放後，5年內再犯第10條
    之罪，檢察官應依法追訴，此參諸毒品危害防制條例第20條
    第1項、第2項、第23條第2項規定自明。經查，被告前因施
    用毒品案件，經裁定送觀察、勒戒後，認有繼續施用毒品之
    傾向，再經裁定令入戒治處所強制戒治，於96年10月26日強
    制戒治執行完畢釋放，並經臺灣彰化地方法院檢察署檢察官
    以96年度戒毒偵字第245、246號為不起訴處分確定，有臺灣
    高等法院被告前案紀錄表1份在卷可按，其於前開強制戒治
    執行完畢釋放後5年內，再犯本件施用毒品案件，依前述規
    定自應予以起訴論罪科刑。
四、按海洛因係毒品危害防制條例第2條第2項第1款所定之第一
    級毒品。核被告所為，係犯毒品危害防制條例第10條第1項
    之施用第一級毒品罪。被告持有第一級毒品之低度行為，應
    為施用第一級毒品之高度行為所吸收，不另論罪。被告所為
    上開2次施用海洛因犯行間，犯意各別，行為互殊，應予分
    論併罰。另被告因施用毒品案件，經本院以97年度訴字第31
    49號判決判處有期徒刑9月確定，另因竊盜案件，經判處拘
    役40日確定，上開案件接續執行，於99年5月25日執行完畢
    ，此有臺灣高等法院被告前案紀錄表各1份可憑，其受有期
    徒刑之執行完畢後，5年以內故意再犯本件有期徒刑以上之
    罪，為累犯，應依刑法第47條第1項加重其刑。爰審酌被告
    前因施用毒品犯行，經觀察、勒戒、強制戒治執行完畢，仍
    不知警惕，意志不堅，復予施用，足見其未徹底戒除施用毒
    品之惡習，惟念及施用毒品本質上係戕害自身健康之行為，
    尚未嚴重破壞社會秩序或侵害他人權益，且坦承犯行，犯後
    態度良好，並斟酌其智識程度、生活狀況等一切情狀，量處
    如主文所示之刑，並定其應執行刑，以資儆懲。
五、據上論斷，應依刑事訴訟法第273條之1第1項、第299條第1
    項前段，毒品危害防制條例第10條第1項，刑法第11條前段
    、第47條第1項、第51條第5款，判決如主文。
本案經檢察官陳顗安到庭執行職務。
中    華    民    國   100    年    10    月    19    日
                    刑事第四庭  法  官  蘇雅慧
以上正本證明與原本無異。
如不服本判決應於收受判決後10日內向本院提出上訴書狀，並應
敘述具體理由；其未敘述上訴理由者，應於上訴期間屆滿後20日
內向本院補提理由書（均須按他造當事人之人數附繕本）「切勿
逕送上級法院」。
中    華    民    國   100    年    10    月    19    日
                                書記官  吳芳儀
附錄本案論罪科刑法條全文：
毒品危害防制條例第10條
施用第一級毒品者，處 6 月以上 5 年以下有期徒刑。